臺灣花蓮地方法院花蓮簡易庭民事裁定　　　　　　　　九十年度花簡字第二一六號
　　原　　　告　廖世友
　　被　　　告　魏明仁

右當事人間損害賠償事件，本院裁定如左：
    主  文
本件於台灣花蓮地方法院九十年度簡上字第三三號妨害自由等案件刑事訴訟終結前，
停止訴訟程序。
    理  由
一、按訴訟中有犯罪嫌疑牽涉其裁判者，法院得在刑事訴訟終結前，以裁定停止訴訟
　　程序，民事訴訟法第一百八十三條定有明文。
二、查本件被告魏明仁涉有妨害自由等犯罪嫌疑，於原告提起告訴後經公訴人偵查起
    訴，現在本院刑事庭以九十年度簡上字第三三號審理中，該犯罪嫌疑，確有影響
    於本件民事訴訟之裁判，非俟刑事訴訟終結，其民事訴訟即無由判斷，本院認有
    裁定停止本件民事訴訟程序之必要。
三、依民事訴訟法第一百八十三條，裁定如主文。
中 　　華　 　民　　　國　　九十一  　年　　　三　　　月　二十五 　　　日
    　　　　　　　　　　　　　　　臺灣花蓮地方法院花蓮簡易庭
                                      法  官  陳雅敏
右為正本係照原本作成。
如不服本裁定，應於送達後十日內，向本院提出抗告狀並表明抗告理由，如於本裁定
宣示後送達前提起抗告者，應於裁定送達後十日內補提抗告理由書（須附繕本）。
 
　　　　　　　　　　　　　　　　　　　書記官  徐宗賢
中 　　華　 　民　　　國　　九十一  　年　　　三　　　月　二十五 　　　日
台灣花蓮地方法院花蓮簡易庭宣示判決筆錄            九十年度花簡字第二一六號
　　原　　　告　廖世友　住花蓮市○○里○○○○號
　　被　　　告　魏明仁　住花蓮市○○○街○○號
　　　　　　　　　　　　居花蓮市○○路○○○號
 
右當事人間九十年度花簡字第二一六號損害賠償事件於中華民國九十一年九月十六日
下午四時整，在本院公開宣示判決出席職員如左：
　　　　法　　　官  陳雅敏
　　　　法院書記官  徐宗賢
朗讀案由到場當事人：均未到
法官宣示判決，判決主文、所裁判之訴訟標的及其理由要領如左：
    主  文
原告之訴駁回。
訴訟費用由原告負擔。
    事實及理由
一、原告起訴主張ぇ被告於民國八十七年五月三十一日毀損原告所有之電風扇、鞋櫃
    、脫水機及腳踏車等物，原告因此受有物品損失及精神上損害共計新台幣（下同
    ）十萬八千五百元；え被告復於八十九年五月三日至原告住處毀壞原告所有的排
    水管及不■袗■大門等物，原告因此受有物品損失及精神上損害賠償共計十八萬一
    千五百元，爰依侵權行為法律關係請求被告賠償毀損物品費用及精神上損害賠償
    共計二十九萬元及利息等語。被告對於原告之主張均予以否認，並以：原告主張
    八十七年侵權行為部分他主張時效抗辯，而八十九年五月三日他並沒有去毀損原
    告的大門或排水管，此部分業經鈞院以九十年度簡上字第三三號刑事判決其無罪
    確定等語，以資抗辯。
二、原告主張被告於八十七年五月三十一日侵權行為部分：按因侵權行為所生之損害
    賠償請求權，自請求權人知有損害及賠償義務人時起，二年間不行使而消滅，民
    法第一百九十七條第一項定有明文。本件原告起訴主張被告於八十七年五月三十
    一日毀損其所有物品，為此爰依民法第一百八十四條第一項前段侵權行為之規定
    ，請求被告賠償十萬八千五百元之損害等情，固據本院調取八十七年度簡上字第
    四一號刑事全部卷宗查明屬實，惟被告則抗辯其起訴已逾二年之消滅時效期間（
    本院九十一年八月十五日筆錄）。查原告係於九十年六月六日始具狀向本院起訴
    ，有起訴狀一件可按，則其自知有損害及賠償義務人時起，顯已逾二年之期間，
    揆諸首揭說明，其侵權行為損害賠償請求權已罹於時效而消滅，從而其請求被告
    賠償其損害等情，即無理由，應予駁回。
三、原告主張被告於八十九年五月三日侵權行為部分：原告主張之事實，業經被告以
    前詞否認，原告亦未舉證以實其說，原告固稱本院刑事判決並未處理被告毀損其
    物品的部分，然經本院調取九十年度簡上字第三三號刑事全部卷宗查閱後發現，
    原告告訴被告毀損部分，業經本院以無從證明為被告所為而判決被告無罪在案，
    是被告之抗辯應屬可採，原告既仍不能證明被告有何侵權行為存在，其主張之事
    實自不足採信。從而，原告依據侵權行為損害賠償之法律關係請求判決被告應給
    付二十九萬元及利息，為無理由，應予駁回。
 
中 　　華　 　民　　　國　　九十一  　年　　　九　　　月　    十六    　日
　　　　　　　　　　　　　　　臺灣花蓮地方法院花蓮簡易庭
　　　　　　　　　　　　　　　　　法院書記官  徐　宗　賢
                                  法      官  陳　雅　敏
右為正本係照原本作成。
如不服本判決，應於送達後廿日內，向本院提出上訴狀並表明上訴理由，如於本判決
宣示後送達前提起上訴者，應於判決送達後廿日內補提上訴理由書（須附繕本）。
 
中 　　華　 　民　　　國　　九十一  　年　　　九　　　月　   十六     　日
 
　　　　　　　　　　　　　　　　　法院書記官  徐　宗　賢